臺灣板橋地方法院刑事判決　　　　　　　　　　　　　九十三年度易字第九六八號
　　公　訴　人　臺灣板橋地方法院檢察署檢察官
　　被　　　告　甲○○　二十五.
右列被告因違反毒品危害防制條例案件，經檢察官提起公訴（九十三年度毒偵字第三
四二七號），本院受理後被告為有罪之陳述，經合議庭裁定改行簡式審判程序，判決
如左：
    主      文
甲○○連續施用第二級毒品，累犯，處有期徒刑壹年。
    事      實
一、甲○○前於民國八十八年間因施用毒品案件，經臺灣桃園地方法院以八十八年度
    毒聲字第六二六號裁定送觀察、勒戒後，認無繼續施用毒品之傾向，經臺灣桃園
    地方法院檢察署檢察官於八十八年二月二十二日以八十八年度偵字第二○九九號
    為不起訴處分確定。旋於同年間又因施用毒品案件，經臺灣桃園地方法院以八十
    八年度毒聲字第二二○五號裁定送觀察、勒戒後，認有繼續施用毒品之傾向，再
    經同院以八十八年度毒聲字第三六一八號裁定令入戒治處所施以強制戒治一年，
    並經臺灣桃園地方法院檢察署檢察官以八十八年偵字第三九五一號偵查起訴，經
    臺灣桃園地方法院以八十八年度易字第一五四八號判處有期徒刑三月確定，上述
    施以強制戒治部分則因裁定停止戒治交付保護管束後，甲○○另於八十九年間又
    犯施用毒品罪，故經臺灣桃園地方法院裁定撤銷停止戒治，令入戒治處所施以強
    制戒治，並經臺灣桃園地方法院檢察署檢察官以八十九年偵字第三一六四、五二
    ○一號偵查起訴，經臺灣桃園地方法院以八十九年度易字第二五九三號判處有期
    徒刑六月確定，前開二案有期徒刑三月、六月，經接續執行，於九十年十二月四
    日縮刑期滿執行完畢。甲○○於九十一年間又因犯施用毒品罪，經臺灣桃園地方
    法院以九十一年毒聲字第三二二五號裁定令入戒治處所施以強制戒治一年，並經
    臺灣桃園地方法院檢察署檢察官以九十一年毒偵字第三○○五號偵查聲請簡易判
    決處刑，嗣施以強制戒治部分因停止戒治交付保護管束期滿未經撤銷，視為於九
    十二年十一月五日強制戒治期滿，起訴部分則由臺灣桃園地方法院改依通常程序
    審理，以九十年度易字第八三○號判處有期徒刑九月確定（甲○○已於九十三年
    三月二十七日入臺灣桃園女子監獄執行，嗣於同年五月二十日移送設於臺北縣土
    城市○○路三三號之臺灣臺北監獄士林分監執行，縮刑期滿日期為九十三年十二
    月二十六日）。猶不知悔改，於強制戒治執行完畢後五年內，復基於施用第二級
    毒品安非他命之概括犯意，自九十三年一月中旬某日起至九十三年三月二十二日
    上午十時許止，在桃園縣中壢市漁市場附近之真實姓名年籍不詳、綽號「阿蒼」
    之友人住處，以毒品安非他命置入玻璃球內用火燒烤之方式，連續施用第二級毒
    品安非他命多次，嗣於九十三年三月二十七日，經臺灣桃園女子監獄人員採集尿
    液送驗結果，呈安非他命陽性反應，而知悉上情。
二、案經臺灣桃園女子監獄函送臺灣桃園地方法院檢察署呈請臺灣高等法院檢察署核
    令移轉臺灣板橋地方法院檢察署檢察官偵查起訴，經本院合議庭裁定以簡式審判
    程序審理。
    理      由
一、訊據被告甲○○於本院審理時對其於右揭時、地連續施用第二級毒品安非他命之
    犯行，業已坦承不諱，又被告經臺灣桃園女子監獄人員所採集之尿液經送檢驗結
    果，呈施用第二級毒品安非他命之陽性反應，有昭信科技顧問股份有限公司於九
    十三年四月十六日出具之濫用藥物陽性檢體尿檢驗報告一件附卷可稽。再者，被
    告有前揭多次施用毒品案件，並經裁定觀察、勒戒、強制戒治並判刑在案，其中
    最後一次係於九十一年間又因犯施用毒品罪，經臺灣桃園地方法院以九十一年毒
    聲字第三二二五號裁定令入戒治處所施以強制戒治一年，並經臺灣桃園地方法院
    檢察署檢察官以九十一年毒偵字第三○○五號偵查聲請簡易判決處刑，嗣施以強
    制戒治部分因停止戒治交付保護管束期滿未經撤銷，視為於九十二年十一月五日
    強制戒治期滿，起訴部分則由臺灣桃園地方法院改依通常程序審理，以九十年度
    易字第八三○號判處有期徒刑九月確定，徒刑部分現仍執行中，此有臺灣高等法
    院被告全國前案紀錄表在卷可參，是被告於強制戒治執行完畢釋放後，五年內再
    犯施用毒品之犯行，至為灼然。綜上，足認被告自白與事實相符，罪證明確，犯
    行洵堪認定。
二、查安非他命屬毒品危害防制條例第二條第二項第二款所列之第二級毒品，核被告
    所為，係犯毒品危害防制條例第十條第二項之施用第二級毒品罪。被告施用第二
    級毒品安非他命而持有安非他命之低度行為，為其施用之高度行為所吸收，不另
    論罪。其先後多次犯行，時間緊密，犯罪構成要件相同，顯係基於概括犯意為之
    ，為連續犯，依刑法第五十六條規定，以一罪論，並加重其刑。查被告於八十八
    年間因施用毒品案件，經臺灣桃園地方法院以八十八年度易字第一五四八號判處
    有期徒刑三月確定；又於八十九年間再犯施用毒品罪，經臺灣桃園地方法院以八
    十九年度易字第二五九三號判處有期徒刑六月確定，前開二案經接續執行，於九
    十年十二月四日縮刑期滿執行完畢，此有臺灣高等法院被告全國前案紀錄表在卷
    可按，其於有期徒刑執行完畢後五年內，再犯本案之罪，係屬累犯，應依刑法第
    四十七條規定加重其刑，併依法遞加重之。爰審酌被告前曾多次因施用毒品觸法
    ，並未戒絕，猶不知悛悔，又施用足以導致精神障礙、性格異常，甚至造成生命
    危險之毒品，戕害一己之身體健康，對社會治安可能之危害程度非微，惟其犯罪
    後尚能坦承犯行等一切情狀，量處如主文所示之刑，以示懲儆。
據上論斷，應依刑事訴訟法第二百七十三條之一第一項、第二百九十九條第一項前段
，毒品危害防制條例第十條第二項，刑法第十一條前段、第五十六條、第四十七條，
判決如主文。
本案經檢察官鄧媛到庭執行職務
中　　　華　　　民　　　國　　九十三　　年　　 十一 　　月　　二十四　　日
                                  臺灣板橋地方法院刑事第六庭
                                      法  官  張  江  澤
右正本證明與原本無異。
如不服本判決，應於判決送達後十日內，向本院提出上訴狀。
                                      書記官  林  怡  秀
中　　　華　　　民　　　國　　九十三　　年　　 十一 　　月　　二十四　　日
附錄本案論罪科刑法條全文：
毒品危害防制條例第十條
施用第一級毒品者，處六月以上五年以下有期徒刑。
施用第二級毒品者，處三年以下有期徒刑。
